---
title: "2023年链家二手房数据分析报告"
CJKmainfont: Songti SC
author: "胡浛"
date: "`r Sys.Date()`"
output:
  pdf_document:
    latex_engine: xelatex
  word_document:
    toc: yes
  html_document:
    code_folding: show
    fig_caption: yes
    fig_width: 10
    highlight: tango
    number_sections: yes
    theme: cosmo
    toc: yes
always_allow_html: true
---
```{r setup,include = FALSE}
knitr::opts_chunk$set(echo = FALSE,error = FALSE, warning = FALSE, message = FALSE,
                      out.width = "100%", split = FALSE, fig.align = "center")
#load library
library(tidyverse)
library(kableExtra)
library(lubridate)
library(scales)
library(plotly)
library(patchwork)
library(ggrepel)
library(e1071)
library(pastecs)
library(jiebaRD)
library(jiebaR)
library(wordcloud2)
library(knitr)
```

# 你的主要发现

1. 价格偏高的二手房所在区域与挂牌数量多的区域没有重合

2. 普遍认为的房屋朝向对房屋单价的影响，在样本数据中表现的不明显
  
3. 黄埔永清、CBD西北路、中北路，这三个属于比较热门的片区，单价高而且关注人数不低

# 数据介绍

本报告**链家**数据获取方式如下：
    
报告人在2023年9月12日获取了[链家武汉二手房网站](https://wh.lianjia.com/ershoufang/)数据。
    
- 链家二手房网站默认显示100页，每页30套房产，因此本数据包括3000套房产信息；
    
- 数据包括了页面可见部分的文本信息，具体字段及说明见作业说明。

 **说明：**数据仅用于教学；由于不清楚链家数据的展示规则，因此数据可能并不是武汉二手房市场的随机抽样，结论很可能有很大的偏差，甚至可能是错误的。
    
```{r results='hide'}
# 载入数据和预处理

lj<- read_csv("./data/2023-09-12_cleaned.csv")
# EDA ---------------------------------------------------------------------

## 如下语句可以解决画图中的中文显示问题，当然你可以用showtext包来解决

theme_set(theme(text = element_text(family="sans",size = 10))) #这里family设置成你系统中的中文字体名。

# 做一些数据预处理，比如把字符型变成factor。
lj[c("directions1","directions2","decoration","property_height", "property_style", "near_subway", "if_2y", "has_key", "vr")] <- lapply(lj[c("directions1", "directions2","decoration", "property_height", "property_style", "near_subway", "if_2y", "has_key", "vr")], as.factor)

# levels(lj$property_style)

```

# 数据概览

数据表（lj)共包括`r names(lj)`等`r ncol(lj)`个变量,共`r nrow(lj)`行。表的前10行示例如下：

```{r}
lj %>% 
  head(10) %>%
  kable(caption = "武汉链家二手房") 
```

各变量的简短信息：
```{r results='hide'}
glimpse(lj)
```

各变量的简短统计：
```{r results='hide'}
summary(lj)
```

可以看到：

- 房屋总价跨度从10.6w到1380w, 整体跨度区间极大。第一分位数(95w)和第三分位数(188w)，估计大部分房屋总价集中在100-200w之间, 房屋单价分布在10000-20000居多。

- 从房屋挂牌数上看，市场上比较多的房屋类型是:精装、南北朝向、中楼层、板楼

- 从房屋房间数看，大部分是2室或3室

# 探索性分析

## price_ttl 的数值描述与图形

```{r}

# 定义函数
calc_statistic <- function(data) {
  # 集中趋势性指标
  mean_value <- mean(data)
  median_value <- median(data)
  mode_value <- as.numeric(names(sort(table(data), decreasing = TRUE)[1])) #众数
  
  # 离散趋势指标
  range_value <- range(data, na.rm = TRUE)
  iqr_value <- IQR(data, na.rm = TRUE)
  variance_value <- var(data,na.rm = TRUE)
  sd_value <- sd(data, na.rm = TRUE)
  
  # 分布形状指标
  skewness_value <- skewness(data, na.rm = TRUE)
  kurtosis_value <- kurtosis(data, na.rm = TRUE)
  
  # 返回结果
  return(data.frame(
    Statistic = c("Mean", "Median", "Mode", "Variance", "Standard Deviation", "Range", "IQR", "Skewness", "Kurtosis"),
    Value = c(mean_value, median_value, mode_value, variance_value, sd_value, paste(range_value, collapse = " to "), iqr_value, skewness_value, kurtosis_value)
  ))
}

# todo 设置显示精度
kable(calc_statistic(lj$price_ttl), 
      caption = "price_ttl数值分析")

lj %>% 
  ggplot(aes(price_ttl)) +
  geom_boxplot() +
  geom_vline(xintercept = median(lj$price_ttl), color = "red", size = 1) +
  geom_vline(xintercept = quantile(lj$price_ttl, c(0.25, 0.75)), color = "blue") +
  geom_vline(xintercept = range(lj$price_ttl), color = "orange") +
  geom_vline(xintercept = quantile(lj$price_ttl, 0.75) + 1.5*IQR(lj$price_ttl), color = "green")

```


```{r}

region_total_top5 <-  lj %>% 
  group_by(property_region) %>% 
  summarise(count = n()) %>% 
  arrange(desc(count)) %>% 
  head(5)

kable(region_total_top5, caption = "挂牌数前5名的区域")

# 计算 Q1, Q3 和 IQR
Q3 <- quantile(lj$price_ttl, 0.75)
IQR_value <- IQR(lj$price_ttl)

upper_bound <- Q3 + 1.5 * IQR_value

lj_high_scattered <- lj[lj$price_ttl > upper_bound, ]

lj_high_scattered_top5 <-  lj_high_scattered %>% 
  group_by(property_region) %>% 
  summarise(count = n()) %>% 
  arrange(desc(count)) %>% 
  head(5)

kable(lj_high_scattered_top5, caption = "高离散值前5名的区域")
```

发现：

- 二手房均价为155.9w, IQR为93w，数据相对还是比较集中，50%的数据在95w-188w之间。

- 偏度>0, 长尾在右侧，较多总价集中在左侧，这与线框图的图形特征相符。从箱线图看，右须较长，存在较多的离散值

- 挂牌数量前5位的区域是白沙洲、盘龙城、四新、光谷东、金银湖; 而价格偏高的房屋所在区域, 排在前五的是: 积玉桥、中北路、CBD西北湖、中南丁字桥、黄埔永清。价格高的房屋都不在挂牌数量多的区域。


## property_name 的数值描述与图形


```{r echo=FALSE}

library(wordcloud2)
word_freq <- freq(segment(lj$property_name, worker()))

wordcloud2(word_freq, color = "random-light", shape = "cloud") 

# 小区挂牌数top10
lj %>% 
  group_by(property_name) %>% 
  summarise(count = n()) %>% 
  arrange(desc(count)) %>% 
  head(10) %>% 
  kable(caption = "小区挂牌数top10") 

# 小区关注度top10
lj %>% 
  group_by(property_name) %>% 
  summarise(count = sum(followers, na.rm = TRUE)) %>% 
  arrange(desc(count)) %>% 
  head(10) %>% 
  kable(caption = "小区关注度top10") 
```


发现：

- 挂牌小区词条出现最多的是"国际"

- 小区挂牌数前3位是:东立国际、保利中央公馆、朗诗里程

- 小区关注度最高的前3位是: 中环星干线、万达公馆、十里河府


## 变量 followers 的数值描述与图形

```{r echo=FALSE}

kable(calc_statistic(lj$followers), 
      caption = "followers数值分析")

lj %>% 
  ggplot(aes(as.factor(followers))) +
  geom_bar()
  scale_x_discrete(limits=as.character(1:1000)) 

lj %>% 
  ggplot(aes(followers)) +
  geom_boxplot() +
  geom_vline(xintercept = median(lj$followers), color = "red", size = 1) +
  geom_vline(xintercept = quantile(lj$followers, c(0.25, 0.75)), color = "blue") +
  geom_vline(xintercept = range(lj$followers), color = "orange") +
  geom_vline(xintercept = quantile(lj$followers, 0.75) + 1.5*IQR(lj$followers), color = "green")

# 计算 Q1, Q3 和 IQR
Q1 <- quantile(lj$followers, 0.25, na.rm = TRUE)
Q3 <- quantile(lj$followers, 0.75, na.rm = TRUE)
IQR_value <- IQR(lj$followers, na.rm = TRUE)

# 确定异常值的上下限
lower_bound <- Q1 - 1.5 * IQR_value
upper_bound <- Q3 + 1.5 * IQR_value

# 筛选掉离散点
filtered_lj <- lj %>%
  filter(followers >= lower_bound & followers <= upper_bound & followers > 0)

# 计算平均值
mean_followers <- mean(filtered_lj$followers, na.rm = TRUE)

# 输出结果
print(mean_followers)
```


发现：

- 房屋关注人数范围从0-262,差别极大

- 偏度>0, 长尾在右侧，较多总价集中在左侧，这与线框图的图形特征相符。从箱线图看，右须较长，存在较多的离散值

- 整体的关注人数平均值为6.6，除去离散点后的平均值为4，两者相差较大，说明在数据分析过程中不仅要看整体，也需要分析是否存在个别离散数据对整体造成较大影响

## 探索问题1: 房屋朝向对单价是否存在影响

```{r}

summary_stats <- lj %>%
  filter(!is.na(directions1) & !is.na(directions2)) %>% 
  group_by(directions1, directions2) %>%
  summarise(
    Mean_Price = mean(price_sqm, na.rm = TRUE),
    Median_Price = median(price_sqm, na.rm = TRUE),
    Count = n()
  ) %>% arrange(desc(Count))

ggplot(summary_stats, aes(x = interaction(directions1, directions2), y = Count)) +
  geom_bar(stat = "identity") +
  labs(title = "不同朝向的平均单价", x = "朝向", y = "数量") +
  theme(axis.text.x = element_text(angle = 45, hjust = 1))

ggplot(summary_stats, aes(x = interaction(directions1, directions2), y = Mean_Price)) +
  geom_bar(stat = "identity") +
  labs(title = "不同朝向的房屋数量", x = "朝向", y = "平均单价") +
  theme(axis.text.x = element_text(angle = 45, hjust = 1))
```

发现：

- 南北朝向的二手房挂牌数最多

- 朝向对房屋的单价影响不大

## 探索问题2: 单价高和关注高的主要在哪些片区

```{r}
# 计算每个片区的平均单价
average_price_per_area <- lj %>%
  group_by(property_region) %>%
  summarise(
    mean_price = mean(price_sqm, na.rm = TRUE),
    mean_followers = mean(followers, na.rm = TRUE),
    count = n()
  ) %>%
  arrange(desc(mean_price))

print(average_price_per_area)

# 绘制条形图
average_price_per_area %>% 
  arrange(desc(mean_price)) %>% 
  head(10) %>% 
  ggplot(aes(x = property_region, y = mean_price, fill = mean_followers)) +
  geom_bar(stat = "identity") +
  labs(title = "各片区平均房屋单价", x = "片区", y = "平均单价")
```

发现：

- 单价高而且关注高的片区是: 黄埔永清、CBD西北路、VR看装修(可能是脏数据)、中北路

## 探索问题3: 建筑类型对房价的影响

```{r}

lj %>% 
  ggplot(aes(price_sqm, fill = property_style)) +
  geom_histogram(position = "fill")

lj %>% 
  group_by(property_style) %>% 
  summarise(count = n()) %>%  
  ggplot(aes(x = count, y = property_style, fill = property_style)) +
  geom_bar(stat = "identity") +
  coord_polar(theta = "y") +
  labs(title = "不同房产风格的分布")
```

发现：

- 建筑形式最多的是板楼，其次是板塔结合，再次是塔楼。

- 房屋单价上看不出与建筑类型有比较强的关联关系

---

# 发现总结

从上面的数据分析中，数据分析是一个比较抽象的过程，特别是在探索性发现的过程中，你常识中预测的时间结果可能与最终分析的结果不一致。
